【裁判字號】    98,交易,50
【裁判日期】    980624
【裁判案由】    過失傷害
【裁判全文】
臺灣宜蘭地方法院刑事判決              98年度交易字第50號
公  訴  人  臺灣宜蘭地方法院檢察署檢察官
被      告  乙○○
上列被告因犯過失傷害案件，經檢察官提起公訴（98年度偵字第
396號），本院判決如下：
    主  文
乙○○犯過失傷害罪，處有期徒刑參月，如易科罰金，以新臺幣
壹仟元折算壹日。
    犯 罪 事 實
一、乙○○於民國97年7月5日上午，駕駛車牌號碼G5-2518號自
    用小客車，沿宜蘭縣礁溪鄉○○路往宜蘭方向行駛，於當日
    上午8時17分許，行經宜蘭縣礁溪鄉○○路1段63巷口前之劃
    有分向限制線路段，本應注意汽車在該路段行駛時速不得超
    過60公里，及應注意車前狀況並隨時採取必要之安全措施，
    且在雙向二車道行駛時，在劃有分向限制線之路段不得駛入
    來車之車道內，而當時為晴天之日間，該處為乾燥、無缺陷
    、無障疑物、視距良好之柏油路面，乙○○之意識清楚，所
    駕車輛機件均正常，並無不能注意之情事，竟疏未注意，猶
    以時速70公里之速度超速行駛，並貿然跨越分向限制線侵入
    對向車道，適有由甲○○所駕駛搭載有乘客即甲○○之子韓
    琦、韓皞之車牌號碼DK-3716號自用小客車亦疏未注意減速
    慢行自對向駛來，乙○○所駕駛之車輛因而與甲○○所駕駛
    之車輛發生碰撞，造成甲○○受有右眉弓撕裂傷、額頭多處
    擦傷、兩下肢多處挫傷及右食指骨折之傷害，韓琦受有右臉
    、右肩及右足多處擦傷，韓皞則受有創傷性左側前額硬腦膜
    外出血、左眼挫傷併瘀血、臉部與右上臂多處擦傷、右腿挫
    傷等傷害。乙○○於肇事後，在偵查犯罪機關未發覺犯罪前
    ，向員警自首其犯罪而接受裁判。
二、案經甲○○訴由宜蘭縣政府警察局礁溪分局報請臺灣宜蘭地
    方法院檢察署檢察官偵查起訴。
    理  由
壹、證據能力部分：
    按被告以外之人於審判外之言詞或書面陳述，除法律有規定
    者外，不得作為證據，刑事訴訟法第159條第1項定有明文。
    查本件證人甲○○於警詢之供述，雖屬被告以外之人於審判
    外之陳述，惟被告於本院調查證據時，已知有同法第159條
    第1項不得為證據之情形，而未於言詞辯論終結前聲明異議
    ，依同法第159條之5第2項之規定，視為有同條第1項之同意
    ，本院審酌上開證人之言詞陳述作成時之情況，認為適當，
    爰依同法第159條之5第1項之規定認有證據能力，合先敘明
    。
貳、實體部分：
一、訊據被告乙○○固坦認有於上開時地與告訴人甲○○發生車
    禍事故並造成告訴人甲○○及韓琦、韓皞3人受傷等情不諱
    ，惟矢口否認有何過失，辯稱：伊知道伊有超速，但是沒有
    跨越中線，沒有過失云云。經查：上開犯罪事實，業據告訴
    人甲○○於警詢、偵查中指述甚詳，並有國立陽明大學附設
    醫院診斷證明書、酒精濃度檢測單、道路交通事故現場圖、
    調查報告表、自首情形紀錄表及車籍資料在卷可稽，核與告
    訴人前開指述之事實相符，自堪信為真實。至被告雖否認其
    有過失，然依現場圖所示，被告之車輛事發後逆向斜停於對
    向車道，且於對向車道之白色實線附近留有被告所有車輛之
    輪胎拖痕，該輪胎拖痕起點距離白實線端點長約2.6公尺，
    且告訴人車輛之前保險桿亦掉落於南往北方向車道上，顯見
    被告與告訴人車輛之撞擊點係在對向車道上（即南往北方向
    ），故被告之車輛確有跨越過分向線而侵入來車車道之情形
    無誤，臺灣省基宜區車輛行車事故鑑定委員會、臺灣省車輛
    行車事故覆議鑑定委員會亦同此認定，此有臺灣省基宜區車
    輛行車事故鑑定委員會97年10月15日基宜鑑字第0975002139
    號函及所附鑑定報告、臺灣省車輛行車事故覆議鑑定委員會
    97年12月16日覆議字第0976204727號函附卷可參，故被告空
    言辯稱並未跨越分向線云云，自不足採。又按「行車速度，
    依速限標誌之規定」、「汽車行駛時，駕駛人應注意車前狀
    況及兩車併行之間隔，並隨時採取必要之安全措施」、「汽
    車在雙向二車道行駛時，在劃有分向限制線之路段，不得駛
    入來車之車道內」，道路交通安全規則第93條第1項第1款、
    第94條第3項及第97條第2款分別定有明文，被告駕車自應注
    意上揭規定，而依卷附之交通事故調查報告表所載，被告並
    無不能注意之情事，竟疏未注意因而肇事，致告訴人甲○○
    及韓琦、韓皞3人受有傷害，其所為顯具有過失，且被告之
    過失行為與告訴人之受傷間，具有相當因果關係，從而，被
    告過失傷害之犯行實堪以認定，應依法論科。
二、核被告所為，係犯刑法第284條第1項前段之過失傷害罪嫌。
    被告1過失行為致告訴人甲○○及韓琦、韓皞3人受傷，為想
    像競合犯，應依刑法第55條規定，從一重處斷。查被告於肇
    事後，在其犯行未為任何有偵查犯罪職權之公務員知悉前，
    不逃避接受裁判而向之員警自首，承認其為肇事人，有宜蘭
    縣政府警察局礁溪分局道路交通事故肇事人自首情形紀錄表
    在卷可稽，是被告既已向該管公務員申述犯罪事實而不逃避
    接受裁判，爰依刑法第62條前段之規定減輕其刑。爰審酌被
    告因超速並侵入來車道致告訴人受有傷害，其過失程度非屬
    輕微，及其素行、犯罪所生危害、犯後態度等一切情狀，量
    處如主文所示之刑，並諭知易科罰金之折算標準。
據上論斷，應依刑事訴訟法第299條第1項前段，刑法第284條第1
項前段、第41條第1項前段、第55條、第62條前段，刑法施行法
第1條之1第1項、第2項前段，判決如主文。
本案經檢察官張立言到庭執行職務
中    華    民    國    98    年    6     月    24    日
                  刑事第二庭法  官  鄭貽馨
以上正本證明與原本無異。
如不服本判決應於收受送達後十日內向本院提出上訴書狀，並應
敘述具體理由；其未敘述上述理由者，應於上訴期間屆滿後二十
日內向本院補提理由書(均須按他造當事人之人數附繕本)「切勿
逕送上級法院」。
                            書記官  高雪琴
中    華    民    國    98    年    6     月    25    日
附錄本案論罪科刑法條全文：
中華民國刑法第284條
因過失傷害人者，處 6 月以下有期徒刑、拘役或 5 百元以下罰
金，致重傷者，處1年以下有期徒刑、拘役或5百元以下罰金。
從事業務之人，因業務上之過失傷害人者，處 1 年以下有期徒刑
、拘役或1 千元以下罰金，致重傷者，處 3 年以下有期徒刑、
拘役或2千元以下罰金。


司法院資訊處製作；財團法人民間司法改革基金會備份。
